【裁判字號】    99,消債更,56
【裁判日期】    991207
【裁判案由】    聲請更生
【裁判全文】
臺灣基隆地方法院民事裁定            99年度消債更字第56號
聲  請  人
(即債務人)  歐惠美
代  理  人  鄒純忻律師
複代理人    陳君平
上列聲請人聲請消費者債務清理（更生）事件，本院裁定如下：
    主  文
債務人歐惠美自中華民國99年12月７日12時起開始更生程序。
命司法事務官進行本件更生程序。
    理  由
一、按「債務人無擔保或無優先權之債務總額未逾新臺幣一千二
    百萬元者，於法院裁定開始清算程序或宣告破產前，得向法
    院聲請更生。」消費者債務清理條例第42條第１項定有明文
    。又「法院開始更生程序之裁定，應載明其年、月、日、時
    ，並即時發生效力。」同法第45條第１項亦定有明文。
二、本件聲請意旨略以：伊有不能清償債務之情事，前曾提出債
    權人清冊，以書面向最大債權金融機構萬泰商業銀行請求共
    同協商債務清償方案，並協商成立。惟因萬泰商業銀行提出
    每月償還新臺幣9,061.元、利率７％、80期之還款方案，扣
    除伊個人每月生活必要開銷後，實無法負擔，以致協商不成
    立；又伊無擔保或無優先權之債務總額未逾1200萬元，復未
    經法院裁定開始清算程序或宣告破產，爰向本院聲請更生等
    語。並提出財產及收入狀況說明書、債權人清冊、債務人清
    冊、全國財產稅總歸戶財產查詢清單、聯合徵信資料、前置
    協商不成立通知書、戶籍謄本、自國稅局取得之財產資料、
    電腦列印之勞工保險資料、基隆市立醫院運用醫療作業基金
    進用醫務人員契約書影本、金融機構存摺內頁明細影本及各
    類支出單據影本等件為證。
三、查債務人主張之上開事實，業據其提出財產及收入狀況說明
    書、債權人清冊、債務人清冊、全國財產稅總歸戶財產查詢
    清單、聯合徵信資料、前置協商不成立通知書、戶籍謄本、
    自國稅局取得之財產資料、電腦列印之勞工保險資料、基隆
    市立醫院運用醫療作業基金進用醫務人員契約書影本、金融
    機構存摺內頁明細影本及各類支出單據影本等件為證，經核
    屬實，其主張自堪信為真實，而本件又查無債務人有消費者
    債務清理條例第６條第３項、第８條及第46條所定各種應裁
    定駁回其更生聲請之事由存在，故債務人聲請更生，為有依
    據，應予准許。至以後之更生程序，則依消費者債務清理條
    例第16條第１項之規定，命司法事務官進行之。
四、依消費者債務清理條例第45條第１項、第16條第１項，裁定
    如主文。
中    華    民    國    99    年    12    月    7     日
                  民事庭法      官  林金發
一、以上正本係照原本作成。
二、對本裁定不得抗告。
三、本裁定已於民國99年12月07日12時公告。
中    華    民    國    99    年    12    月    7     日
                        法院書記官  李建毅

司法院資訊處製作；財團法人民間司法改革基金會備份。
